【裁判字號】    90,上易,243
【裁判日期】    900209
【裁判案由】    傷害
【裁判全文】
臺灣高等法院刑事判決                              九十年度上易字第二四三號
    上  訴  人
    即  被  告  丙○○
右上訴人因傷害案件，不服臺灣基隆地方法院八十九年度易字第二九二號，中華民國
八十九年十一月三日第一審判決（起訴案號：臺灣基隆地方法院檢察署八十九年度偵
字第一六○六號）提起上訴，本院判決如左：
    主  文
上訴駁回。
    事  實
一、丙○○與其父乙○○二人因將其自用小客車停放於鄰居基隆市中山區○○○路一
    四七號之甲○住宅前，甲○在車上留紙條表示不滿，民國八十九年二月二日上午
    七時四十分許，甲○見其父子前來準備開車時，即下樓前來敲其車窗示警，引起
    其父子不悅而下車理論，雙方一言不合，甲○即基於傷害之故意，持其使用中之
    雨傘一支，直刺丙○○之右胸腹部，使之皮下出血七Ｘ十二公分，丙○○旋搶下
    該雨傘，一時生氣，又因雨漸大，乃將甲○拉扯至其旁之機車行內，然後基於傷
    害之故意，揮拳毆打甲○，使甲○左眼眶線狀擦傷三Ｘ０點五公分，嗣雙方再度
    發生拉扯，甲○在拉扯中復乘機將丙○○推倒在地，使之右手腕因下壓地面而淤
    血浮腫六Ｘ四公分、皮下出血二處、後頸部因撞及機車而皮下出血二處（甲○上
    開傷害部分，業經原審判處罰金三千元確定）。乙○○此時見狀不悅，亦基於不
    確定之傷害故意，將甲○猛力拉扯而推向牆邊，再交叉雙手而下壓於甲○之上胸
    ，使之後頸部因撞及牆壁而淤血五Ｘ三公分（乙○○此部分傷害，亦經原審判處
    罰金三千元確定），嗣因該機車行負責人林顯明勸解始由丙○○以電話報警前來
    處理。
二、案經被害人甲○訴由基隆市警察局第四分局報請台灣基隆地方法院檢察署檢察官
    偵查起訴。
    理      由
一、訊據上訴人即被告丙○○矢口否認有傷害犯行，辯稱：伊並未揮拳毆打甲○，他
    左眼擦傷可能是在車行內乘機推倒伊在地時，因伊身體傾斜，左手自然反射抬高
    揮到他的眼睛，並非故意云云。
二、惟查，被告確有在上開時地揮拳毆打被害人甲○之事實，業據告訴人甲○先後於
    警訊、偵審中指訴綦詳，並有告訴人之驗傷診斷書一紙在卷可稽；且觀之警訊筆
    錄，被告丙○○亦坦承其有揮拳毆打告訴人不諱，核與告訴人指訴之情節相符，
    足見其所辯，顯係事後卸責之詞，不足採信，證人即機車行老闆林顯明於原審勘
    驗現場時供稱：伊沒有看到，沒有注意他們三人有無毆打等語，無非係不願得罪
    人而未據實陳述之詞，亦不足採，被告犯行，堪以認定。
二、核被告所為，係犯刑法第二百七十七條第一項之傷害罪，被告與其父乙○○子雖
    各有傷害甲○之行為；然觀其情節，均係基於單獨傷害之故意，並非基於實施傷
    害之犯意聯絡而共同為之，自無共同正犯之問題。其次，被告雖報警前來處理，
    然觀其警訊筆錄，其目的係為對告訴人甲○提出傷害之告訴，並非在自首犯罪而
    具有願受裁判之意思，自不生自首之問題。再被告係在甲○實行傷害行為結束後
    ，才起意傷害甲○，亦不生正當防衛或防衛過當之問題。原審基此見解，因而適
    用刑法第二百七十七條第一項、四十二條第二項、罰金罰鍰提高標準條例第一條
    前段、第二條，審酌被告之品行、生活狀況、智識程度、犯罪之動機、目的及告
    訴人所受傷勢輕微與其犯罪後之態度等一切情狀，量處罰金六千元，並諭知易服
    勞役之折算標準，認事用法，均無違誤，上訴意旨，仍執前詞，指摘原判決不當
    ，為無理由，應予駁回。
據上論斷，應依刑事訴訟法第三百六十八條，判決如主文。
本案經檢察官洪威華到庭執行職務。
中      華      民      國    九十      年      二      月    二十三    日
                              臺灣高等法院刑事第十二庭
                                  審判長法  官   劉  景  星
                                        法  官   陳  志  洋
                                        法  官   陳  博  志
右正本證明與原本無異。
不得上訴。
                                        書記官   徐  秋  鎂
中    華    民    國     九十     年       二       月      二十三      日
附錄本判決論罪科刑法條：
刑法第二百七十七條第一項：
傷害人之身體或健康者，處三年以下有期徒刑、拘役或一千元以下罰金。
（罰金已依罰金罰鍰提高標準條例提高十倍）


司法院資訊處製作；財團法人民間司法改革基金會備份。
